# 工厂拆迁，政府补偿相关会计处理

提问人：syl20lpf 时间：2020-10-15 14:33:06
您好，陈老师，我现在工厂要拆迁，但是政府补偿金额还未确定也未收到补偿金，但是固定资产开始清理了，我的处置损失计入营业外支出，但是没有收到补偿金，期限比较长，可能好几年，这样的话收入和损失没法配比，我可以先按照暂估的补偿金借：其他应收款-政府 贷：专项应付款，再处置固定资产的时候，借：专项应付款 贷：营业外支出这样做账么？还是只能在收到补偿金的时候做营业外收入，请给与指导意见，非常感谢。

回答人：chenyiwei
这个问题可以参考新收入准则下的可变对价。由于此类拆迁是不可逆的，因此应基于当前可获得的信息合理、谨慎地估计预计可获得的补偿金额，主要的参考因素包括当地适用的法律法规和政策，以及近期同类或类似案例中的补偿标准等。同时确保遵循对可变对价估计的限制，即不确定性消除时“极可能”不会发生重大转回。
如果虽然补偿金额不确定，但可以合理保证补偿金额不会低于被拆迁资产账面价值的，则可以暂时按照被拆迁资产的成本予以估计，后续实际补偿款与原暂估金额之间的差异调整后续签约或实际收到补偿期间的损益。